【裁判字號】    91,自,588
【裁判日期】    920828
【裁判案由】    詐欺
【裁判全文】
臺灣高雄地方法院刑事裁定                          九十一年度自字第五八八號
    自  訴  人  乙○○○
    被      告  戊○○
                丙○○
                甲○○
        原名李台生）    住雲.
                己○○
              丁○○
                庚○○
右列被告等因詐欺案件，經自訴人提起自訴，本院裁定如左：
    主  文
自訴駁回。
    理  由
一、自訴意旨如附件自訴狀所載。
二、按法院或受命法官於自訴案件第一次審判期日前訊問及調查結果，如認為案件有
    刑事訴訟法第二百五十二條至第二百五十四條之情形者，得以裁定駁回其自訴，
    刑事訴訟法第三百二十六條第三項定有明文。又犯罪事實應依證據認定之，無證
    據不得推定其犯罪事實，刑事訴訟法第一百五十四條定有明文。又認定不利於被
    告之事實，須依積極證據，苟積極證據不足為不利於被告事實之認定時，即應為
    有利於被告之認定，更不必有何有利之證據；再按刑法第三百三十九條第一項詐
    欺罪之成立，以意圖為自己不法之所有，以詐術使人將本人或第三人之物交付為
    要件，所謂以詐術使人交付，必須被詐欺人因其詐術而陷於錯誤，若其所用方法
    ，不能認為詐術，亦不致使人陷於錯誤，即不構成該罪（最高法院三十年上字第
    八一六號判例、四十六年台上字第二六０號判例參照）。
三、自訴人認被告等六人涉犯詐欺罪嫌，係以被告等人向自訴人購買魚貨後，簽發支
    票或本票給付貨款，嗣後均未獲兌現，致自訴人受有損，並提出本票、支票影本
    及退票理由單作為依據。惟訊據被告戊○○、丙○○、李台生、己○○、丁○○
    、庚○○等人，堅詞否認有何詐欺之犯行，均辯稱：因景氣差，無法週轉，始跳
    票等語。經查：(一)自訴人指稱：「（問：被告戊○○部分？）八十四年左右起向
    我買魚，陸陸續續向我買魚，每月結帳一次，開立多張票」、「（問：其餘被告
    丙○○等五人部分？）也是一樣，都是朋友介紹來買魚貨」等語，是被告戊○○
    曾陸續向自訴人購買魚貨多次，另被告丙○○、李台生、己○○、丁○○、庚○○等五人，係經朋友介紹向自訴人購買魚貨，並非主動向自訴人購買，足認被告
    等六人並無自始為自己不法所有之意圖甚明；(二)參以被告等六人均已與自訴人達
    成和解，有和解書六紙附卷可憑，自訴人亦到庭表示願意撤回本件對被告戊○○
    、丙○○、李台生、己○○、丁○○、庚○○等六人之自訴案件，綜上，本院認
    本件應屬民事糾紛，尚難認被告有詐欺罪嫌。此外，復查無其他積極證據足以證
    明被告有何詐欺犯行，被告犯罪嫌疑尚有不足，爰依首揭規定，依法裁定駁回本
    件自訴。
據上論斷，應依刑事訴訟法第三百四十三條、第三百二十六條第三項、第二百五十二
條第十款，裁定如主文。
中      華      民      國    九十二    年      八      月    二十八    日
                                  臺灣高雄地方法院刑事第二庭
                                      審判長法  官  莊崑山
                                            法  官  吳俊龍
                                            法  官  曾鴻文
右正本證明與原本無異。
如不服本裁定，應於裁定送達後五日內，向本院提出抗告狀。
                                            書記官    王高山
中    華    民    國      九十二      年      八      月      二十九    日


司法院資訊處製作；財團法人民間司法改革基金會備份。
